臺灣高雄地方法院刑事判決　　　　　　　　　　　　　九十四年度訴字第一一四號
　　 公　訴　人　臺灣高雄地方法院檢察署檢察官
　　 被　　　告　丁○○　男　.
右列被告因搶奪等案件，經檢察官提起公訴（九十三年度偵字第二一九三四號）及併
案審理（九十三年度偵字第二三○八一號），本院合議庭裁定由受命法官獨任進行簡
式審判程序，本院判決如左：
    主  文
丁○○竊盜，累犯，處有期徒刑肆月；又共同連續意圖為自己不法之所有，而搶奪他
人之動產，累犯，處有期徒刑壹年拾月。應執行有期徒刑貳年。
    事  實
一、丁○○於民國八十八年間因違反毒品危害防制條例案件，經本院判處有期徒刑八
    月確定，甫於九十一年七月三十一日縮短刑期執行完畢。竟仍不知悔改，於九十
    三年九月四日晚間十一時五十分許，由孫秋月騎乘機車搭載丁○○行經高雄市○○區○○街二一四號羊肉店時，丁○○見戊○○與其父母正在收攤，戊○○所有
    之黑色皮包一只（內有新台幣【下同】現金一千元、
    華商銀及郵局之提款卡、誠泰銀行信用卡、健保ＩＣ卡、機車行照、駕照各一張
    、隨身碟二個、ＯＫＷＡＰＡ２６３廠牌門號0000000000行動電話一
    支）置於距戊○○等人約二、三公尺遠之另一攤位上，即意圖為自己不法之所有
    ，要求不知情之孫秋月先暫時停車，自己下車走到攤位邊，趁戊○○等人不知之
    際竊取上開皮包，得手後欲離開現場時，為戊○○母親發現，並高呼搶劫，丁○○跳上孫秋月騎乘之機車逃逸，丁○○並將現金一千元及手機變賣所得一千元花
    用，前述皮包及其他物品則丟棄在高雄市區邊之水溝內。又丁○○復基於
    意圖為自己不法所有之概括犯意，先後於(1)九十三年九月五日下午四時三十分許
    ，與具有犯意聯絡之陳秋月（涉嫌搶奪部份，另移併本院審理）騎乘機車搭載丁○○，由丁○○尋找目標並下手行搶之方式，在高雄市○○區○○街三十二巷口
    ，趁丙○○○在該處水果攤購買水果疏於防備之際，由孫秋月騎車靠近，丁○○
    自後搶奪丙○○○脖子上之金項鍊一條，得手後，由孫秋月出面於同日售予不知
    情之高雄市○○街一四七號「莒光銀樓」現場負責人陸俊霖，取得現金三千二百
    元後，由孫秋月與丁○○二人花用怠盡。(2)於九十三年九月九日下午三時許，騎
    乘孫秋月竊得之車牌號碼ＹＤＮ─四二九號機車附載孫秋月（涉嫌竊盜部分，另
    移併本院審理），行經高雄縣梓官鄉○○○路三００號前，見庚○獨自一人騎乘
    機車疏於防備之際，即單獨起意徒手搶奪庚○配戴在脖子上的金項鍊一條，得手
    後離去，繼之於同年月日下午三時三十分許，行經高雄縣岡山鎮○○○路養鹿場
    附近時，見共乘機車之己○○、甲○○二人脖子上均戴有金項鍊，乃與孫秋月共
    謀搶奪，並於騎機車趨近己○○二人時，分別下手搶奪己○○、甲○○脖子上之
    項鍊各一條得逞，孫秋月旋即於同日持向高雄市○○區○○街三七五號「金鑫珠
    寶銀樓」，以一萬七千零三十五元出售予不知情之負責人王花崗。嗣為警循線於
    九十三年九月十七日、同年十一月九日借訊丁○○後查悉上情。
二、案經高雄市政府警察局楠梓分局移送臺灣高雄地方法院檢察署檢察官偵查起訴及
    高雄市政府警察局岡山分局移送臺灣高雄地方法院檢察署檢察官併案審理。
    理      由
壹、程序方面：
一、按除被告所犯為死刑、無期徒刑、最輕本刑為三年以上有期徒刑之罪或高等法院
    管轄第一審案件者外，於法院行準備程序進行中，被告先就被訴事實為有罪之陳
    述時，審判長得告知被告簡式審判程序之旨，並聽取當事人、代理人、辯護人及
    輔佐人之意見後，裁定進行簡式審判程序；且受命法官行準備程序，與法院或審
    判長有同一之權限；又簡式審判程序之證據調查，不受刑事訴訟法第一百五十九
    條第一項、第一百六十一條之二、第一百六十一條之三、第一百六十三條之一及
    第一百六十四條至第一百七十條規定之限制，刑事訴訟法第二百七十三條之一第
    一項、第二百七十九條第二項前段、第二百七十三條之二分別定有明文。
二、查本件被告丁○○所犯為死刑、無期徒刑、最輕本刑為三年以上有期徒刑以外之
    罪，且非高等法院管轄第一審之案件，其於準備程序就前揭被訴事實為有罪之陳
    述，經受命法官告知簡式審判程序之旨，並聽取當事人之意見後，本院認無不得
    或不宜改依簡式審判程序進行之處，爰依刑事訴訟法第二百七十三條之一第一項
    第二百八十四條之一，裁定本件由受命法官獨任進行簡式審判程序，合先敘明。
貳、實體方面：
一、右開事實，業據被告丁○○於本院審理時供認不諱，核與共犯孫秋月於警詢及偵
    查中供述之情節大致相符；證人戊○○、丙○○○於警詢及偵查中之證述、證人
    庚○、甲○○、己○○、陸俊霖、王花崗於警詢中之證述情節相符，並有原料金
    買進登記簿共二紙、現場照片共四紙附卷可稽，足認被告之自白與事實相符，洵
    堪採為論罪科刑之依據。本件事證明確，被告搶奪等犯行堪以認定，應依法論科
    。
二、核被告所為，係犯刑法第三百二十條第一項之竊盜罪、同法第三百二十五條第一
    項之搶奪罪。被告與共犯孫秋月就搶奪被害人丙○○○、己○○及甲○○部分，
    有犯意之聯絡及行為之分擔，俱為共同正犯。又被告先後多次搶奪犯行，時間緊
    接，手段同一，觸犯構成要件相同之罪名，顯係基於概括犯意為之，爰依連續犯
    規定論以一罪，並加重其刑。被告所犯上開二罪，犯意各別，行為不同，應分論
    併罰。再被告於八十八年間因違反毒品危害防制條例案件，經本院判處有期徒刑
    八月確定，並於九十一年七月三十一日縮短刑期執行完畢，有臺灣高雄地方法院
    檢察署刑案資料查註紀錄表及臺灣高等法院被告前案紀錄表各一份附卷可稽，其
    五年內再犯有期徒刑以上之罪，為累犯，均應依刑法第四十七條規定加重其刑，
    所犯搶奪罪部分並遞加之。爰審酌被告年輕力壯，竟不思正途，尋找正當職業，
    獲取生活所需，竟萌歹念，以婦女為行竊及搶奪對象，並先後搶奪財物多次，嚴
    重危害社會治安，惡性重大，惟念及被告於本院審理時及知悔悟坦承全部犯行，
    態度尚屬良好及其犯罪動機、手段等一切情狀，分別量處如主文所示之刑，並定
    其應執行刑，以資懲儆。公訴人就竊盜部分具體求刑有期徒刑六月、連續搶奪部
    分具體求處有期徒刑二年，殊嫌過重，併此敘明。
據上論斷，應依刑事訴訟法第二百七十三條之一第一項、第二百九十九條第一項前段
，刑法第二十八條、第五十六條、第三百二十五條第一項、第三百二十條第一項、第
四十七條、第五十一條第五款，罰金罰鍰提高標準條例第一條前段，判決如主文。
本案經檢察官乙○○到庭執行職務。
中　　　華　　　民　　　國　　九十四　　年　　　二　　　月　　二十五　　日
                                  臺灣高雄地方法院刑事第九庭
                                      法  官    黃惠玲
右正本證明與原本無異。
如不服本判決，應於收受送達後十日內向本院提出上訴書狀。
　　　　　　　　　　　　　　　　　　　書記官    林秀珍
中　　　華　　　民　　　國　　九十四　　年　　　二　　　月　　二十五　　日
附錄本案論罪科刑法條：
刑法第三百二十條
意圖為自己或第三人不法之所有，而竊取他人之動產者，為竊盜罪，處五年以下有期
徒刑、拘役或五百元以下罰金。
意圖為自己或第三人不法之利益，而竊佔他人之不動產者，依前項之規定處斷。
前二項之未遂犯罰之。
刑法第三百二十五條
意圖為自己或第三人不法之所有，而搶奪他人之動產者，處六月以上五年以下有期徒
刑。
因而致人於死者，處無期徒刑或七年以上有期徒刑，致重傷者，處三年以上十年以下
有期徒刑。
第一項之未遂犯罰之。
